【裁判字號】    88,易,1794
【裁判日期】    890202
【裁判案由】    贓物
【裁判全文】
臺灣桃園地方法院刑事判決                        八十八年度易字第一七九四號
    公  訴  人  臺灣桃園地方法院檢察署檢察官
    被      告  甲○○
右列被告因贓物案件，經檢察官提起公訴（八十八年度偵字第九三一五號），本院判
決如左：
        主  文
甲○○故買贓物，處有期徒刑肆月。緩刑貳年。
        事  實
一、甲○○明知年籍姓名不詳而自稱「楊先生」之成年男子，於民國八十八年十二月
    間，駛至桃園縣復興路與育樂街口旁停車場之車牌號碼Ｂ５—五九二三號裕隆牌
    自用小客車價值約新台幣（下同）一百萬元，係屬贓物（係乙○○所有而登記為
    維星儀器有限公司名下，於八十七年十一月三日凌晨三時三十分，在台中市○○
    街六一號前所失竊），竟以三十萬之低價收購，供己使用。嗣於同年三月七日晚
    上十時十分許，在桃園縣八德市○○○街八一號前停車場為警查獲，並扣得上開
    贓車。
二、案經桃園縣警察局移送臺灣桃園地方法院檢察署檢察官偵查起訴。
        理  由
一、訊之被告甲○○固不諱言於右揭時地支付三十萬元予該名楊先生而取得前揭車輛
    等情不諱，惟矢口否認涉有右揭故買贓物犯行，辯稱：伊確不知該車係贓車，伊
    於八十八年十月初依聯合報分類廣告中刊登之呼叫器號碼0000000000
    號與一不詳姓名年籍自稱「楊先生」之成年男子聯絡，雙方議定以一百萬元之代
    價，買賣賓士牌Ｅ二八○號型黑色三年份之車，並約在桃園縣復興路與育樂街口
    旁停車場交車，於同年十二月初，「楊先生」卻以該賓士車在維修，收受被告所
    給予三十五萬元，同時交付系爭贓車予被告使用，隨即失去聯絡云云。經查：（
    一）車牌號碼Ｂ５—五九二三號裕隆牌自用小客車，係乙○○所有而登記在維星
    儀器有限公司名下，於八十七年十一月三日凌晨三時，在台中市○○街六一號前
    所失竊乙節，業據被害人乙○○於警訊中指述甚詳並有贓物領據一紙附卷可稽，
    該車係屬贓物無訛。（二）一般購車者大皆親至車廠選購，尤其二手車該車之性
    能如何若非測試根本無法知悉車輛之性能，而被告竟與該不詳姓名之楊先生約在
    路口交車，顯與一般購買二手車之常情不符，又該車之保險理賠金即達八十萬一
    百九十九元，亦據歐陽俊於警訊中陳述明確，且被告亦自承該車之價值達一百萬
    元，以該車之價值被告竟未為任何之查證，顯與常情不符。（三）又被告自購買
    該車後至查獲止，時間長達三個月，被告並未辦理過戶手續亦未報警處理，再參
    以收買汽車，為擔保來源之正當性，一般人必會先檢視行車執照及其他車籍資料
    與出賣人所提示之身分證件或授權書是否相符，以免購得來路不明之車輛，而該
    行照上所載車主之姓名與自稱楊先生之男子顯非同一人，而被告仍未向售車者要
    求提出其他證件佐證車輛來源正當，是該車是否顯非贓車，即非無疑？且被告所
    提出當時買賣汽車之報紙廣告，其上所載與被告所自陳之呼叫器號碼、價格及型
    號均不相同，而被告亦無法提出合理之解釋，則被告所辯顯難採信。（四）又被
    告於非一般汽車交易之場所，向陌生人以顯不相當之價格，購買來路不明之汽車
    ，衡情不可能不知該汽車係屬贓物。（五）雖證人呂宗鴻到庭證稱：伊因與甲○
    ○吃飯而知其確有買車之事等語（見本院八十八年十二月廿九日訊問筆錄），惟
    此僅能證明被告確有購買該車而已，不足為被告有利之認定。綜上，被告所辯無
    非事後卸責之詞，委無足採。本件事證明確，被告犯行堪以認定。
二、核被告甲○○所為，係犯刑法第三百四十九條第二項之故買贓物罪。爰審酌被告
    之犯罪動機、目的、手段及犯後態度等一切情狀，量處如主文所示刑，用資懲儆
    。又被告前未曾受有期徒刑以上刑之宣告，因一時失慮，偶罹刑典，經此刑之宣
    告後，應知警惕而無再犯之虞，本院因認暫不執行其刑為當，予以宣告緩刑二年
    ，用啟自新。
據上論斷，應依刑事訴訟法第二百九十九條第一項前段，刑法第三百四十九條第二項
、第七十四條第一款，罰金罰鍰提高標準條例第一條前段，判決如主文。
本案經檢察官周懷廉到庭執行職務。
中      華      民      國      八十九    年    二      月    二      日
                                臺灣桃園地方法院刑事第二庭
                                      法  官  吳進發
右正本證明與原本無異。
如不服本判決，應於判決送達後十日內向本院提出上訴狀( 應附繕本 )，上訴於
臺灣高等法院。
                                      書記官  陳靜娟
中      華      民      國      八十九    年    二      月    九      日
刑法第三百四十九條（第二項）
搬運、寄藏、故買贓物或為牙保者，處五年以下有期徒刑、拘役或科或併科一千元以
下罰金。


司法院資訊處製作；財團法人民間司法改革基金會備份。
